【裁判字號】    99,訴,1396
【裁判日期】    990628
【裁判案由】    毒品危害防制條例
【裁判全文】
臺灣臺中地方法院刑事判決              99年度訴字第1396號
公  訴  人  臺灣臺中地方法院檢察署檢察官
被      告  乙○○
上列被告因施用毒品案件，經檢察官提起公訴(99年度毒偵字第1
198號)，被告於本院準備程序進行中就被訴事實為有罪之陳述，
經本院合議庭裁定由受命法官獨任進行簡式審判程序，判決如下
：
    主  文
乙○○施用第一級毒品，累犯，處有期徒刑捌月；又施用第二級
毒品，累犯，處有期徒刑肆月，扣案之第二級毒品甲基安非他命
壹包(驗餘淨重零點零貳公克)沒收銷燬之。應執行有期徒刑拾月
，扣案之第二級毒品甲基安非他命壹包(驗餘淨重零點零貳公克)
沒收銷燬之。
    犯罪事實及理由
一、犯罪事實：
(一)乙○○前於民國82年間因違反肅清煙毒條例等案件，先後經
    本院以82年度訴字第804號、82年度訴字第2270號分別判處
    有期徒刑3年2月、3年1月，合併定應執行有期徒刑5年確定
    ，於84年2月16日假釋交付保護管束；因於假釋期間另犯違
    反麻醉藥品管理條例、肅清煙毒條例等案件，經本院以85年
    度訴緝字第233號判處有期徒刑1年2月、2年6月，應執行有
    期徒刑3年4月，嗣經提起上訴，經臺灣高等法院臺中分院以
    85年度上訴字第2560號駁回上訴確定；同年又因犯違反藥事
    法案件，經本院以85年度訴字第786號判處有期徒刑10月確
    定，與上揭應執行刑3年4月合併定應執行有期徒刑4年確定
    ，復與上開假釋撤銷後所餘殘刑3年1月又28日接續執行，於
    89年4月6日再經假釋交付保護管束，又因其於假釋期間犯贓
    物案件，經本院以90年度易字第2617號判處有期徒刑5月、4
    月，應執行有期徒刑8月確定，與上開第2次假釋撤銷後所餘
    殘刑3年又13日接續執行，於94年7月31日縮短刑期執行完畢
    ；再於97年間因施用毒品案件，經本院裁定送觀察、勒戒後
    ，認有繼續施用毒品之傾向，再經本院裁定令入戒治處所施
    以強制戒治，因無繼續執行強制戒治之必要而於98年8月20
    日執行完畢釋放。仍無法戒除毒癮，分別基於施用第一級毒
    品海洛因及第二級毒品甲基安非他命之犯意，於99年2月26
    日為警查獲採尿回溯前48小時內某時，在其位於臺中市○○
    路上友人住處，以將海洛因摻水稀釋後，再以針筒(未扣案)
    注射入人體之方式，施用第一級毒品海洛因1次；又以將甲
    基安非他命置於玻璃球吸食器(未扣案)內，點火燒烤產生煙
    霧以吸食氣體方式，施用第二級毒品甲基安非他命1次。嗣
    於99年2月26日下午4時50分許，其因駕駛註銷車牌之車輛，
    為警在臺中市○區○○路與健行路口攔檢盤查，自其攜帶之
    黑色背包內發現其所有供施用甲基安非他命所用之玻璃球吸
    食器1個(已經乙○○於為警查獲時踩碎，故未扣案，其內所
    含甲基安非他命經警方收集後毛重約0.15公克，驗餘淨重0.
    02公克)。同日下午5時20分許經其同意採集其尿液送驗，檢
    驗結果呈現嗎啡(海洛因進入人體水解後之反應)及甲基安非
    他命陽性反應，始查悉上情。
(二)案經臺中市警察局第二分局報請臺灣臺中地方法院檢察署檢
    察官偵查起訴。
二、理由：
(一)本案被告乙○○所犯係死刑、無期徒刑、最輕本刑為3年以
    上有期徒刑以外之罪，被告於準備程序中就被訴事實為有罪
    之陳述，經告知簡式審判程序之旨，並聽取公訴人及被告之
    意見後，本院合議庭認為適宜而依刑事訴訟法第273條之1第
    1項規定，裁定由受命法官獨任進行簡式審判程序，且依同
    法第273條之2、第159條第2項之規定，不適用傳聞法則有關
    限制證據能力之相關規定，合先敘明。
(二)據以論罪之證據名稱：
    1.被告乙○○於本院審理時之自白。
    2.臺中市警察局第二分局扣押筆錄、扣押物品目錄表、委託
      鑑驗代號與真實姓名對照表、中山醫學大學附設醫院檢驗
      科藥物檢測中心尿液檢驗報告各1紙、現場照片2張。
    3.警方自踩碎之玻璃球吸食器內收集之甲基安非他命1包(驗
      餘淨重0.02公克)及行政院衛生署草屯療養院99年3月10日
      草療鑑字第0990300049號鑑定書1紙在卷可參。
    4.臺灣臺中地方法院檢察署刑案資料查註紀錄表、臺灣高等
      法院被告前案紀錄表各1份。
    5.綜上各節相互佐證，被告自白核與事實相符，應堪採信，
      本案事證明確，被告犯行堪以認定，應予依法論科。
(三)論罪與量刑：
    1.按海洛因為毒品危害防制條例第2條第2項第1款所明定之
      第一級毒品，甲基安非他命為毒品危害防制條例第2條第
      項第2款所明定之第二級毒品。核被告乙○○所為，係犯
      毒品危害防制條例第10條第1項之施用第一級毒品罪，及
      同條第2項之施用第二級毒品罪。被告為供己施用而於施
      用前持有第一級毒品、第二級毒品之低度行為，分別為其
      施用之高度行為所吸收，均不另論罪。被告所犯施用第一
      級毒品罪與施用第二級毒品罪2罪間，其犯意各別，行為
      互殊，應予分論併罰。
    2.被告有如犯罪事實欄所載論罪科刑執行情形，有卷附臺灣
      高等法院被告前案紀錄表1份可按，其受有期徒刑執行完
      畢後5年以內再故意犯本案法定刑為有期徒刑之罪，為累
      犯，均應依刑法第47條第1項規定加重其刑。
    3.爰審酌被告前經觀察、勒戒之執行，仍未能戒斷其施用毒
      品之惡習，猶因施用海洛因、甲基安非他命再犯本案，無
      視於毒品對於自身健康之戕害及國家對於杜絕毒品犯罪之
      禁令，顯未衷心悛悔，漠視法令之禁制，惟兼衡酌其施用
      海洛因、甲基安非他命所生危害實以自戕健康為主，於他
      人尚無明顯重大危害，及犯後終能供認無隱，態度尚佳等
      一切情狀，量處如主文所示之刑，並定其應執行之刑。
    4.扣案之第二級毒品甲基安非他命1包(毛重0.15公克，驗餘
      淨重0.02公克)，係屬毒品危害防制條例第2條第2項第2款
      所定之第二級毒品，因外袋包裝與其內之甲基安非他命結
      晶體難以完全析離，俱視為一體，不問屬於犯人與否，應
      依毒品危害防制條例第18條第1項前段之規定，宣告沒收
      銷燬之。而鑑驗耗損之甲基安非他命，既已滅失，爰不另
      行諭知沒收銷燬。至於警方於查獲被告時另扣案之門號00
      00000000行動電話1支 (含SIM卡1張)，無證據證明與被告
      犯本案施用毒品犯行有關，且非屬違禁物，爰不予宣告沒
      收。
三、應適用之法條：
    依刑事訴訟法第273條之1第1項、第299條第1項前段、第310
    條之2、第454條，毒品危害防制條例第10條第1項、第2項、
    第18條第1項前段，刑法第11條、第47條第1項、第51條第5
    款，判決如主文。
本案經檢察官甲○○到庭執行職務。
中    華    民    國    99    年    6     月    28    日
                  刑事第十七庭    法  官  簡芳潔
以上正本證明與原本無異。
如不服本判決應於收受送達後10日內向本院提出上訴書狀，並應
敘述具體理由；其未敘述上訴理由者，應於上訴期間屆滿後20日
內向本院補提理由書（均須按他造當事人之人數附繕本）「切勿
逕送上級法院」。
                                  書記官  呂苗澂
中    華    民    國    99    年    6     月    28    日
附錄論罪科刑法條全文：
毒品危害防制條例第10條
施用第一級毒品者，處6月以上5年以下有期徒刑。
施用第二級毒品者，處3年以下有期徒刑。

司法院資訊處製作；財團法人民間司法改革基金會備份。
